# 求助陈版 - 新租赁准则断供情况下出租人的会计处理

提问人：wys7d13 时间：2021-09-02 13:33:05
陈版好，实务中遇到以下新租赁准则相关的问题，向您请教：
本公司分两种模式租赁资产给客户：
1 ）融资租赁：将新购入的资产分 36 期（ 3 年）销售给客户，客户分期付款给公司，到期资产归客户所有；
2 ）经营租赁：与客户签订短期协议（ 6 个月-1年），将资产租赁给客户，客户按月支付租金，合同期满，资产收回。
在执行的过程中发现存在以下问题：
1 ）融资租赁的情况下，部分客户不按期支付分期款项，公司经过了解认为款项确实无法收回，在欠款达到 3 期后开始强制收回资产，对于强制收回资产前客户未支付分期款的期间内，公司能否确认收入？（新租赁准则似乎没有明确租赁收入确认条件）
2 ）经营租赁的情况下，公司将车辆租赁给关联方，自 2021 年某月开始，关联方经营状况变差，预计无法支付租车款（也确实一直没有支付租车款），但租赁还一直在正常进行，在此情况下，公司是否需要冲回 2021 年确认的相关租赁收入？是否不能确认 2021 年的租赁收入？还是可以正常确认收入，只是全额计提应收账款减值？

回答人：chenyiwei
1 、融资租赁：该事项的处理应参照《企业会计准则第 22 号——金融工具确认和计量（ 2017 年修订）》关于按照预期信用损失模型对租赁应收款计提减值准备的规定，以及针对已计提减值准备的债权如何确认利息收入的规定。
2 、经营租赁：鉴于承租人是关联方，虽然未支付租金但租赁一直持续，这种情况下有两种考虑：一是继续确认租赁收入，并对租赁应收款计提减值准备，以及考虑后续的租赁是否会成为亏损合同、是否需对租赁资产计提减值准备；二是考虑这类交易只有在关联方之间才会出现，故按权益性交易处理，视同将租赁资产无偿划转给关联方。